# 请教陈斑竹

提问人：farmerw777 时间：2011-08-22 13:56:17
有人说《讲解 2010 》第十三章：债务重组，完全写错了。陈斑竹，你的意见？请赐教。

回答人：chenyiwei
请说明你认为错在哪里？针对具体问题分析。

回答人：chenyiwei
回复 farmerw777 的帖子
请向此人了解他（她）对这一章的疑问在哪里。可以有针对性地分析。
不过这一章在实务中的意义不大，完全可以由金融工具准则中关于金融资产、金融负债终止确认的相关规定来涵盖。